臺灣臺北地方法院民事裁定  
111年度亡字第53號
聲  請  人  臺灣臺北地方檢察署檢察官(知股)
上列聲請人聲請死亡宣告事件，本院裁定如下： 
    主   文
准對失蹤人林英琛（男、民國00年0月00日生、身分證統一編號
：Z000000000號）（失蹤前住所地：新北市○○區○○路00號3樓）
為宣告死亡之公示催告。該失蹤人應於本公示催告公告之翌日起
6個月內，向本院陳報現尚生存，如不陳報，本院將宣告其為死
亡。無論何人，凡知該失蹤人之生死者，均應於上開期間內，將
其所知之事實，陳報本院。
    理   由
一、聲請意旨略以，失蹤人林英琛為民國00年0月00日生，因行
    方不明而於95年1月6日註記為失蹤人口，觀諸戶籍資料，其
    父母已歿，胞兄、嫂已出境且遷出除籍，而失蹤人未領取新
    式國民身分證、未參加全民健康保險、無領取老人補助紀錄
    、無辦理中低收入或身心障礙照顧服務、未領取勞動部勞工
    保險局相關給付、年金、津貼、未領取公教人員退撫給與、
    無殯葬紀錄、非退除役官兵、無入出境紀錄，失蹤已逾7年
    ，爰依法聲請准予為死亡宣告等語。　　
二、按失蹤人失蹤滿七年後，法院得因利害關係人之聲請，為死
    亡之宣告；失蹤人為八十歲以上者，得於失蹤滿三年後，為
    死亡之宣告；失蹤人為遭遇特別災難者，得於特別災難終了
    滿一年後，為死亡之宣告；民法第8條定有明文。又法院准
    許宣告死亡之聲請者，應公示催告；前項公示催告應公告之
    ；並應揭示於法院公告處、資訊網路及其他適當處所，法院
    認為必要時，並得命登載於公報或新聞紙，或用其他方法公
    告之；報明期間，自前項揭示之日起，應有六個月以上；但
    失蹤人滿百歲者，其陳報期間，得定為自揭示之日起二個月
    以上；家事事件法第156條第1項、第3項準用同法第130條第
    3項至第5項分別定有明文。
三、經查，聲請人之主張，業據其提出新北○○○○○○○○附失蹤人口
    系統身分證集中查詢資料、接續戶籍資料、全健保資料、內
    政部移民署函附入出境查詢結果、新北市政府社會局函、新
    北市政府殯葬管理處函、臺北市殯葬管理處函、國軍退除役
    官兵輔導委員會函、勞動部勞工保險局函、行政院人事行政
    總處函、新北市新店區公所函為憑，堪信失蹤人為34年4月2
    4日生，於95年1月6日失蹤計至102年1月6日止，失蹤屆滿7
    年，與前揭規定尚無不合，應准許為公示催告。　
四、依家事事件法第156條，裁定如主文。
中　　華　　民　　國　　111 　年　　5 　　月　　10　　日
                     家事法庭  法   官  陳伯均
以上正本係照原本作成。
本裁定不得抗告。
中　　華　　民　　國　　111 　年　　5 　　月　　10　　日
                              書記官  劉文松